臺灣宜蘭地方法院刑事判決　　　　　　　　　　　　　九十一年度易字第二八號
　　公　訴　人　臺灣宜蘭地方法院檢察署檢察官
　　被　　　告　丙○○
　　選任辯護人　李秋銘
右列被告因傷害案件，經檢察官提起公訴（九十年度偵字第三六五八號），本院判決
如左：
    主  文
丙○○傷害人之身體，處有期徒刑陸月，如易科罰金，以參佰元折算壹日。
    事  實
一、丙○○與甲○○因攤位之問題素有爭執，於民國九十年十一月十九日中午十二時
    許，丙○○前往位於宜蘭縣宜蘭市○○路八十三號之臺灣中小企業銀行股份有限
    公司宜蘭分行找甲○○商談攤位之問題，又起爭執，丙○○竟基於傷害之犯意，
    手持不明之物體毆打甲○○之頭部及頸部等處，致甲○○受有左顳葉頭皮撕裂傷
    零點五公分、枕骨頭皮擦傷、左背部挫傷、右背擦傷、左中指骨折、左手掌撕裂
    傷一點五公分之傷害。
二、案經被害人甲○○訴由臺灣宜蘭地方法院檢察署檢察官偵查起訴。
    理  由
一、右揭事實，業據被告丙○○於本院調查及審理時均坦承不諱，且據告訴人甲○○
    指訴甚詳，並經證人乙○○、丁○○○證述明確，且告訴人確受有如事實欄所示
    之傷害，此有羅東博愛醫院驗傷診斷書一紙附卷可稽，且上述診斷書記載之受傷
    情形與告訴人所指受毆擊之方法吻合，應非虛偽。參以本院當庭勘驗臺灣企銀宜
    蘭分行當日監視錄影帶之結果，亦可見被告突然以右手毆打告訴人之頭部等節，
    此有本院九十一年九月二十六日訊問筆錄當庭勘驗結果在卷可按，告訴人歷次於
    偵審中自由連續之陳述，對於本案案發情節之描述均甚具體、詳盡，且言詞表達
    方式亦非千篇一律而有事後捏造記誦之嫌，足認其指述情節與事實相符，核均與
    被告前開任意性自白之事實相符，本件事證明確，被告犯行堪以認定。
二、核被告丙○○所為，係犯刑法第二百七十七條第一項之傷害罪。告訴人雖指述被
    告係以兇器而猛烈攻擊告訴人之頭部，故係以殺人之故意而為此傷害之犯行，惟
    經本院勘驗現場監視錄影帶之結果，並不能發現被告手中所持者究係何種兇器，
    而參諸告訴人所受之傷害，均為挫傷、擦傷或撕裂傷之傷害，若被告係手持兇器
    攻擊告訴人，則其所受之傷害當應有類似切割之傷痕，而非僅有擦傷或挫傷之傷
    害，且告訴人當日身著之制服雖均遭刺穿，惟所刺穿之洞口尚小，應非尖刀類之
    兇器所造成，故當不能僅憑猜測即認被告係以預謀手持兇器前往行兇，而遽認被
    告有殺人之犯意，況被告至銀行內找告訴人，告訴人恐影響銀行內工作營運，始
    要求被告至銀行門前商談，因一言不合始發生此件傷害犯行，更可徵被告若確有
    殺人之犯意，當不致選擇於銀行內行兇，故尚難依此即認被告有殺人之犯意，公
    訴人偵查結果亦為相同之認定，附此敘明。爰審酌被告因細故發生爭執，即出手
    毆人成傷，嚴重侵害他人身體法益，惟其於偵審中均坦承犯行及其犯罪動機、手
    段等一切情狀，量處如主文所示之刑，並諭知易科罰金之折算標準。被告雖稱其
    用以攻擊告訴人之物為五把鑰匙，惟被告稱其已將之丟棄且案發後並未查扣，尚
    無從確認被告所持之物究係為何種鑰匙，故爰不予宣告沒收，附此說明。
據上論斷，應依刑事訴訟法第二百九十九條第一項前段，刑法第二百七十七條第一項
、第四十一條第一項，罰金罰鍰提高標準條例第一條、第二條前段，判決如主文。
本案經檢察官賴慶祥到庭執行職務
中        華        民        國    九十一    年    十    月    十六    日
                                臺灣宜蘭地方法院刑事第一庭
                                    審判長法  官    林  明  山
                                          法  官    辜  漢  忠
                                          法  官    鄭  貽  馨
右正本證明與原本無異。
如不服本判決，應於判決送達後十日內向本院提出上訴狀( 應附繕本 )。
                                          書記官    陳  憲  文
中        華        民        國    九十一    年    十    月    十七    日
附錄論罪法條
刑法第二百七十七條第一項
 (普通傷害罪)
傷害人之身體或健康者，處三年以下有期徒刑、拘役或一千元以下罰金。
